臺灣桃園地方法院刑事判決　　　　　　　 94年度訴字第755號
公　訴　人　臺灣桃園地方法院檢察署檢察官
被　　　告　甲○○　男　19歲.
指定辯護人　本院公設辯護人　乙○○
上列被告因違反槍砲彈藥刀械管制條例案件，經檢察官提起公訴
（94年度偵字第2002號），經本院判決如下：
    主  文
甲○○未經許可，持有可發射子彈具有殺傷力之改造手槍，處有
期徒刑壹年貳月，併科罰金新臺幣陸萬元，罰金如易服勞役，以
新臺幣玖佰元即銀元參佰元折算壹日，緩刑肆年，緩刑期內付保
護管束。扣案仿BERETTA 廠84型半自動手槍製造之改造玩具手槍
壹把（含彈匣壹個，槍枝管制編號：0000000000號）
，及土造子彈貳顆，均沒收。
    事  實
一、甲○○明知可發射子彈具有殺傷力之仿BERETTA 廠84型半自
    動手槍製造之玩具手槍換裝土造金屬槍機、槍管改造而成之
    改造手槍1 把（含彈匣1 個，槍枝管制編號：0000000000號
    ），及具直徑8 ．7 ｍｍ之金屬彈頭之土造子彈2 顆、直徑
    約9 ．0 ｍｍ之金屬彈頭之土造子彈2 顆，均係屬槍砲彈藥
    刀械管制條例第4 條第1 項第1 款、第2 款之槍砲、彈藥，
    非經主管機關許可不得持有，竟於民國93年12月31日晚上7
    時許，在桃園縣中壢市新明國中附近某處，自一名真實姓名
    、年籍均不詳、綽號「小賴」之成年男子處，取得上開仿BE
    RETTA 廠84型半自動手槍製造之玩具手槍換裝土造金屬槍機
    、槍管改造而成之改造手槍1 把，及具直徑8 ．7 ｍｍ之金
    屬彈頭之土造子彈2 顆、直徑約9 ．0 ｍｍ之金屬彈頭之土
    造子彈2 顆後，即未經許可而持有上開具殺傷力之改造手槍
    1 把及土造子彈4 顆，並將之藏放在其前位於桃園縣中壢市
    ○○街84號6 樓之租屋處。嗣甲○○於94年1 月8 日1 時40
    分許前某時，攜帶上開槍枝、子彈至設於桃園縣中壢市○○
    路○ 段12號地下一樓101 舞廳，後於94年1 月8 日1 時40分
    許，適警在上開101 舞廳內進行臨檢，並在上開101 舞廳Ｄ
    Ｊ控制台地上起出扣得上開具殺傷力之改造手槍1 把、土造
    子彈4 顆（其中2 顆因鑑定採樣試射滅失），惟當場尚未查
    知確為何人所持有，而甲○○在未被有偵查犯罪職權之機關
    或公務員發覺其為犯人前，即主動至桃園縣政府警察局中壢
    分局中壢派出所自首，且接受本次裁判。
二、案經桃園縣政府警察局中壢分局報告臺灣桃園地方法院檢察
    署檢察官偵查起訴。
    理  由
一、訊據被告甲○○固坦認於上揭時、地，持有上開具殺傷力之
    改造手槍1 把及土造子彈4 顆之事實，惟矢口否認有何違反
    槍砲彈藥刀械管制條例之犯行，辯稱：伊不知上開槍枝、子
    彈具殺傷力云云。然查：上揭事實業據被告於警詢中坦白承
    認，復有上開改造手槍1 把、土造子彈4 顆扣案為證，而上
    開之改造手槍1 把、土造子彈4 顆經送內政部警政署刑事警
    察局鑑定，其鑑驗結果：「一、送鑑改造手槍壹枝（槍枝管
    制編號0000000000），認係由仿BERETTA 廠84型半自動手槍
    製造之玩具手槍換裝土造金屬槍機、槍管而成之改造手槍，
    機械性能良好，可擊發適用子彈，認具殺傷力。二、送鑑改
    造子彈貳顆，認均係由土造金屬彈殼加裝直徑8.7mm 金屬彈
    頭而成之土造子彈，經取樣壹顆試射結果，可擊發，認具殺
    傷力。三、送鑑制式子彈貳顆，認均係由土造金屬彈殼加裝
    直徑9.0mm 金屬彈頭而成之土造子彈，經取樣壹顆試射結果
    ，可擊發，認具殺傷力。」等情，有內政部警政署刑事警察
    局94年3 月14日刑鑑字第0940008890號槍彈鑑定書1 紙附卷
    足參（附於偵查卷第48頁）。至被告雖於偵查、本院審理中
    翻異前詞，並以上情置辯，惟參以被告於案發當日因見警察
    前來進行臨檢，即將上開扣案之槍枝、子彈丟棄在現場，而
    人先逃離，及倘非被告明知上開槍枝、子彈均具有殺傷力，
    則其何以如其所自稱，係基於好奇心，始向「小賴」借得上
    開槍枝、子彈，此實亦與常情有違等情，堪認被告所辯顯係
    事後卸責之詞，委無足取。綜上，本件事證明確，被告上揭
    犯行足可認定，應依法論科。
二、按被告甲○○行為後，槍砲彈藥刀械管制條例業於94年1 月
    26日修正公布施行，刪除原槍砲彈藥刀械管制條例第11條，
    並將修正前第11條第4 項移入修正後第8 條第4 項，即將原
    第11條第4 項未經許可，持有可發射子彈具有殺傷力之改造
    手槍罪之法定刑「一年以上七年以下有期徒刑，併科新臺幣
    七百萬元以下罰金」，提高為「三年以上十年以下有期徒刑
    ，併科新臺幣七百萬元以下罰金」，經比較新舊法之結果，
    以修正前之槍砲彈藥刀械管制條例第11條第4 項之規定，有
    利於被告，是依刑法第2 條第1 項但書之規定，應適用修正
    前之該條例第11條第4 項之規定論處。查被告未經主管機關
    許可無故持有前揭具殺傷力之改造手槍、土造子彈，核其所
    為，係犯修正前槍砲彈藥刀械管制條例第11條第4 項之未經
    許可，持有可發射子彈具有殺傷力之改造手槍罪，及槍砲彈
    藥刀械管制條例第12條第4 項未經許可持有子彈罪。再被告
    以一持有之行為，同時持有具有殺傷力之改造玩具手槍、土
    造子彈，而同時觸犯未經許可，持有可發射子彈具有殺傷力
    之改造手槍罪、未經許可持有子彈罪2 罪名，應依刑法第55
    條想像競合犯之規定，論以較重之未經許可，持有可發射子
    彈具有殺傷力之改造手槍罪處斷。被告雖同時持有土造子彈
    4 顆，惟所侵害者為社會法益，不發生想像競合犯之問題。
    末查，本件被告於未被有偵查犯罪職權之機關或公務員發覺
    其為犯人前，即主動至桃園縣政府警察局中壢分局中壢派出
    所自首坦承犯罪，並接受裁判，業據證人即警員薛永康（見
    本院94年5 月23日審判筆錄）於本院審理時結證在卷，而被
    告係對於未經發覺之罪自首並接受裁判，應依刑法第62條前
    段規定減輕其刑。爰審酌槍、彈性質上屬高度危險之物品，
    非經主管機關許可不得擅自持有，以維社會大眾安全，而被
    告無故持有具殺傷力之改造手槍、土造子彈，對社會之秩序
    及安寧，勢將會產生極大之不安，所為非是，及被告之素行
    、犯罪之動機、目的、手段、持有改造手槍、土造子彈之數
    量、尚未對社會治安產生重大危害即遭警查獲等一切情狀，
    爰量處如主文所示之刑，併就罰金部分，諭知易服勞役之折
    算標準，以資懲儆。末查，被告前未曾受有期徒刑以上刑之
    宣告，此有臺灣桃園地方法院檢察署刑案資料查註紀錄表及
    臺灣高等法院被告前案紀錄表各1 份可按，其犯後主動向警
    方自首，並為前開部分自白，非無悔意，且其現年僅19歲，
    經此刑之宣告之教訓，當知所警愓，而無再犯之虞，其所宣
    告之刑以暫不執行為適當，併予宣告緩刑4 年，緩刑期內並
    付保護管束，俾由專業人員於該期間內施以觀護與輔導，以
    導正其觀念，而啟自新。
三、末查，扣案之改造手槍1 把（含彈匣1 個，槍枝管制編號：
    0000000000號），係仿BERETTA 廠84型半自動手槍製造之玩
    具手槍，換裝土造金屬槍機、槍管改造而成，具殺傷力；土
    造子彈4 顆，可擊發，亦具殺傷力（扣案土造子彈原有4 顆
    ，其中2 顆因採樣試射，已剩彈殼，均不具殺傷力而非違禁
    物，故僅應沒收2 顆土造子彈），因上開槍、彈，均屬違禁
    物，爰依刑法第38條第1 項第1 款予以宣告沒收。
據上論斷，應依刑事訴訟法第299 條第1 項前段，修正前槍砲彈
藥刀械管制條例第11條第4 項、槍砲彈藥刀械管制條例第12條第
4 項，刑法第11條前段、第2 條第1 項但書、第55條、第62條前
段、第42條第2 項、第74條第1 款、第93條第1 項、第38條第1
項第1 款，罰金罰鍰提高標準條例第2 條，現行法規所定貨幣單
位折算新臺幣條例第2 條，判決如主文。
本案經檢察官孫沛琦到庭執行職務。
中　　華　　民　　國　　94　　年　　6 　　月　　6 　　日
                            臺灣桃園地方法院刑事第十二庭
                                審判長法  官  游  紅  桃
                                      法  官  林  家  賢
                                      法  官  王  美  玲
以上正本證明與原本無異。
如不服本判決，應於判決送達後10日內向本院提出上訴狀 (應附
繕本)， 上訴於臺灣高等法院。
                                      書記官  張  子  涵
中　　華　　民　　國　　94　　年　　6 　　月　　7 　　日
附論罪科刑依據之法條：
修正前槍砲彈藥刀械管制條例第11條
未經許可，製造、販賣或運輸第四條第一項第一款所稱其他可發
射金屬或子彈具有殺傷力之各式槍砲者，處五年以上有期徒刑，
併科新臺幣一千萬元以下罰金。
未經許可，轉讓、出租或出借前項所列槍砲者，處三年以上十年
以下有期徒刑，併科新臺幣七百萬元以下罰金。
意圖供自己或他人犯罪之用，而犯前二項之罪者，處無期徒刑或
七年以上有期徒刑，併科新臺幣一千萬元以下罰金。
未經許可，持有、寄藏或意圖販賣而陳列第一項所列槍砲者，處
一年以上七年以下有期徒刑，併科新臺幣七百萬元以下罰金。
第一項至第三項之未遂犯罰之。
槍砲彈藥刀械管制條例第12條
未經許可，製造、販賣或運輸子彈者，處一年以上七年以下有期
徒刑，併科新台幣五百萬元以下罰金。
未經許可，轉讓、出租或出借子彈者，處六月以上五年以下有期
徒刑，併科新台幣三百萬元以下罰金。
意圖供自己或他人犯罪之用，而犯前二項之罪者，處三年以上十
年以下有期徒刑，併科新台幣七百萬元以下罰金。
未經許可，持有、寄藏或意圖販賣而陳列子彈者，處五年以下有
期徒刑，併科新台幣三百萬元以下罰金。
第一項至第三項之未遂犯罰之。
